cs: Zdraví a krása > Osobní péče > Péče o vlasy > Šampony a kondicionéry: Kondicionéry; Šampony; Sady šamponu a kondicionéru
hr-HR: Zdravlje i ljepota > Osobna njega > Njega kose > Šampon i regenerator: Regeneratori; Šampon; Kompleti šampona i regeneratora
vi: Sức khỏe và sắc đẹp > Sản phẩm chăm sóc cá nhân > Chăm sóc tóc > Dầu gội và xả: Dầu xả; Dầu gội; Bộ dầu gội và dầu xả
bg-BG: Здраве и красота > Лична грижа > Грижа за косата > Шампоан и балсам: Балсами; Шампоан; Комплекти шампоан и балсам
hu: Egészség és szépség > Személyes gondoskodás > Hajápolás > Sampon és balzsam: Balzsamok; Sampon; Sampon- és balzsamkészletek
pt-BR: Saúde e beleza > Cuidados pessoais > Cuidados com os cabelos > Xampu e condicionador: Condicionadores; Shampoo; Kits de shampoo e condicionador
fr: Santé et beauté > Hygiène personnelle > Soin des cheveux > Shampooing et après-shampooing: Après-shampooing; Shampoing; Ensembles shampooing et après-shampooing
th: สุขภาพและความงาม > ผลิตภัณฑ์ดูแลส่วนบุคคล > การดูแลผม > ยาสระผมและครีมนวดผม: ครีมนวดผม; แชมพู; ชุดแชมพูและครีมนวดผม
pl: Zdrowie i uroda > Higiena osobista > Pielęgnacja włosów > Szampony i odżywki: Odżywki; Szampon; Zestawy szamponów i odżywek
nb: Skjønnhet og helse > Personlig pleie > Hårpleie > Sjampo og balsam: Balsam; Sjampo; Sett med sjampo og balsam
de: Gesundheit & Schönheit > Körperpflege > Haarkosmetik > Shampoo & Spülung: Conditioner; Shampoo; Shampoo- und Conditionersets
ro-RO: Sănătate și frumusețe > Îngrijire personală > Îngrijirea părului > Șampon și balsam: Balsamuri; Șampon; Seturi cu șampon și balsam
ko: 건강/미용 > 개인 미용/위생 용품 > 모발 관리 > 샴푸/린스: 컨디셔너; 샴푸; 샴푸 & 컨디셔너 세트
lt-LT: Sveikata ir grožis > Asmeninė priežiūra > Plaukų priežiūra > Šampūnai ir kondicionieriai: Kondicionieriai; Šampūnai; Šampūnų ir kondicionierių rinkiniai
sk-SK: Zdravie a krása > Osobná starostlivosť > Starostlivosť o vlasy > Šampón a kondicionér: Kondicionéry; Šampón; Súpravy šampónu s kondicionérom
sv: Skönhet och hälsa > Personlig vård > Hårvård > Schampo och balsam: Balsam; Schampo; Set med schampo och balsam
da: Sundhed og skønhed > Personlig pleje > Hårpleje > Shampoo og balsam: Balsam; Shampoo; Sæt med shampoo og balsam
tr: Sağlık ve Güzellik > Kişisel Bakım > Saç Bakımı > Şampuan ve Bakım Kremleri: Saç Kremleri; Şampuan; Şampuan ve Saç Kremi Setleri
ja: 美容・健康 > 衛生日用品 > ヘアケア用品 > シャンプー・コンディショナー: コンディショナー; シャンプー; シャンプー＆コンディショナーセット
zh-TW: 保健與美容 > 個人保養 > 頭髮保養 > 洗髮精和潤髮乳: 潤髮乳; 洗髮乳; 洗髮乳和潤髮乳組合
sl-SI: Zdravje in lepota > Osebna nega > Nega las > Šampon in balzam: Balzami; Šampon; kompleti šampona in balzama
it: Salute e bellezza > Cura della persona > Cura dei capelli > Shampoo e balsamo: Balsami per capelli; Shampoo; Set shampoo e balsamo
zh-CN: 保健/美容/卫生/护理 > 个人护理 > 头发护理 > 洗发水与护发素: 护发素; 洗发水; 洗发水护发素套装
ru: Красота и здоровье > Личная гигиена и уход за собой > Уход за волосами > Шампуни и кондиционеры: Кондиционеры; Шампуни; Наборы шампуней и кондиционеров
el: Υγεία & ομορφιά > Προσωπική φροντίδα > Περιποίηση μαλλιών > Σαμπουάν & Conditioner: Conditioners; Σαμπουάν (Shampoo); Σετ σαμπουάν & Conditioner
pt-PT: Saúde e beleza > Cuidado pessoal > Cuidado do cabelo > Champô e condicionador: Condicionadores; Champô; Conjuntos de champô e acondicionador
es: Salud y belleza > Cuidado personal > Cuidado capilar > Champú y acondicionador: Acondicionadores; Champú; Juegos de champú y acondicionador
fi: Terveys ja kauneus > Henkilökohtainen hygienia > Hiustenhoito > Shampoo ja hoitoaine: Hoitoaineet; Shampoo; Shampoo- ja hoitoainepakkaukset
nl: Gezondheid en persoonlijke verzorging > Persoonlijke verzorging > Haarverzorging > Shampoo en conditioner: Conditioners; Shampoo; Shampoo en conditioner sets
en: Health & Beauty > Personal Care > Hair Care > Shampoo & Conditioner: Conditioners; Shampoo; Shampoo & Conditioner Sets